最高法院民事裁定　　　　　　　一○○年度台抗字第五三一號
再 抗告 人　鎰億建設股份有限公司
法定代理人　徐素瓊
再 抗告 人　廖啟超
　　　　　　廖啟明
共同代理人　莫怡萍律師
上列再抗告人因與寰辰資產管理股份有限公司間強制執行聲明異
議事件，對於中華民國一○○年三月三十一日台灣高等法院裁定
（一○○年度抗字第一八七號），提起再抗告，本院裁定如下：
    主  文
再抗告駁回。
再抗告程序費用由再抗告人負擔。
    理  由
按對於抗告法院所為抗告有無理由之裁定再為抗告，僅得以其適
用法規顯有錯誤為理由，此觀民事訴訟法第四百八十六條第四項
規定自明。依強制執行法第三十條之一規定，上開規定於強制執
行程序準用之。本件原法院以：再抗告人之原債權人中聯信託投
資股份有限公司（下稱中聯信託公司）前聲請台灣士林地方法院
（下稱士林地院）以八十七年度執字第九一○六號強制執行事件
（下稱第九一○六號執行事件），對再抗告人為強制執行，因執
行金額不足清償債權，士林地院發給債權憑證（下稱系爭債權憑
證），嗣相對人寰辰資產管理股份有限公司受讓中聯信託公司之
債權，並以系爭債權憑證為執行名義，聲請台灣台北地方法院為
強制執行，經該法院囑託台灣板橋地方法院（下稱板橋地院）強
制執行（執行案號：九十九年度司執助字第二二四二號，下稱系
爭執行程序），系爭債權憑證既為真正，自屬合法有效之執行名
義，板橋地院受囑託而為強制執行，於法自無不合。再抗告人雖
謂第九一○六號執行事件已扣押伊現金新台幣（下同）七千萬元
，若發准債權人收取之執行命令即得清償全部債權五千五百萬元
，竟未為之，且該執行程序另查封伊之不動產，亦可供執行，詎
士林地院竟核發系爭債權憑證而終結執行程序，自非合法，該強
制執行程序尚未終結，相對人應繼續執行云云，而向板橋地院聲
請撤銷系爭執行程序、撤銷系爭債權憑證，並依前扣押之七千萬
元結算債權暨續行第九一○六號執行事件之執行程序，然再抗告
人所陳各情，係就第九一○六號執行事件之執行法院實施之強制
執行方法或應遵行之程序有所不服，自應向該執行法院即士林地
院聲明異議以資救濟，其向板橋地院聲明異議，而為如上之聲請
，於法自有未合。板橋地院司法事務官裁定駁回其異議，再抗告
人對之提出異議，同法院予以裁定駁回，均無不當等詞，爰維持
板橋地院之裁定，裁定駁回再抗告人之抗告，經核並無適用法規
顯有錯誤之情事；而其指再抗告人就所陳事項，應向該執行法院
即士林地院聲明異議，亦無違背強制執行法第十二條第一項規定
可言，自難認其再抗告為合法。
據上論結，本件再抗告為不合法。依強制執行法第三十條之一、
民事訴訟法第四百九十五條之一第二項、第四百八十一條、第四
百四十四條第一項、第九十五條、第七十八條，裁定如主文。
中    華    民    國  一○○  年    七    月   十四   日
                      最高法院民事第一庭
                          審判長法官  蕭  亨  國  
                                法官  李  慧  兒  
                                法官  高  孟  焄  
                                法官  黃  秀  得  
                                法官  魏  大  喨  
本件正本證明與原本無異
                                      書  記  官  
中    華    民    國  一○○  年    七    月  二十六  日
                                                      K